臺灣南投地方法院刑事判決
110年度審原交易字第18號
公  訴  人  臺灣南投地方檢察署檢察官
被      告  高仕豪



                  （現於法務部○○○○○○○○○○○執                      行中）
指定辯護人  本院公設辯護人  許定國  

上列被告因公共危險案件，經檢察官提起公訴（110年度偵字第2
154號），本院判決如下：
    主      文
高仕豪駕駛動力交通工具而吐氣所含酒精濃度達每公升零點二五
毫克以上，處有期徒刑柒月。
    犯罪事實
一、高仕豪於民國110年2月28日10時至中午12時間，在南投縣○○
    鎮○○路00號居處內飲用高粱酒後，其明知飲用含酒精之飲料
    後，在酒精尚未代謝完畢前不得駕駛動力交通工具，猶基於
    酒後駕駛動力交通工具之犯意，仍於飲畢後之同日某時許，
    先自其上開居處駕駛屬動力交通工具之車牌號碼0000-00號
    自用小客車，出發前往南投縣○○鄉○○路000○0號之雞大王活
    蝦啤酒城而行駛於道路；其後再於同日14時50分許，接續駕
    駛上開車輛欲離開上開啤酒城，於倒車之際，因不勝酒力致
    注意力及控制力降低不慎撞及莊雅茹同停放在停車場內之車
    牌號碼000-0000號租賃小客車（無人受傷，且未據告訴），
    並於交通事故發生後，逕自駛離現場，並再度行駛於道路上
    。經警據報前往處理，查得係高仕豪駕駛上開車輛，輾轉通
    知高仕豪到達上開停車場並對其施以酒精濃度吐氣測試，於
    同日16時45分許，測得其吐氣所含酒精濃度為每公升0.5毫
    克，而查悉上情
二、案經南投縣政府警察局仁愛分局報告臺灣南投地方檢察署檢
    察官偵查起訴。
    理    由
一、、本判決以下認定犯罪事實所引用之被告以外之人於審判外
      之言詞或書面陳述等供述證據，因被告對證據能力均表示
      無意見，並同意作為本案之證據，且被告、公訴人知悉有
      第159條第1項不得為證據之情形，於言詞辯論終結前亦未
      聲明異議，本院審酌各該證據作成時之情況，核無違法不
      當或證明力明顯過低之瑕疵，亦認以之作為證據應屬適當
      ，是依刑事訴訟法第159條之5之規定，認均有證據能力。
      至其餘資以認定被告犯罪事實之非供述證據，亦查無違反
      法定程序取得之情形，依刑事訴訟法第158條之4反面解釋
      ，亦具證據能力。
二、認定犯罪事實所憑之證據及理由：
　　上揭被告飲酒後駕車，嗣為警對其進行呼氣檢驗酒精濃度，
    測得其吐氣所含酒精濃度為每公升0.5毫克，超過法規規定
    標準等事實，業據被告於警詢、偵訊時陳述在卷，並於本院
    準備程序及審理時為坦承犯行，並有警卷附之證人莊雅茹之
    談話紀錄表（第11頁），南投縣政府警察局仁愛分局酒精測
    定紀錄表、財團法人台灣商品檢測驗證中心呼氣酒精測試器
    檢定合格證書（第12頁至第13頁）、公路監理電子閘門-證
    號查詢汽車駕駛人（第18頁）、車輛查詢清單報表（第19頁
    ）、南投縣政府警察局道路交通事故當事人登記聯單20頁）
    、道路交通事故現場略圖、南投縣政府警察局仁愛分局松崗
    派出所處理交通事故現場（草圖）紀錄表、道路交通事故現
    場圖、道路交通事故調查報告表㈠、㈡各1紙（第21頁至第26
    頁）及道路交通事故照片（第27頁至第30頁）在卷可憑，足
    徵被告自白與事實相符，本件被告酒後駕車經實施吐氣酒精
    濃度測試後，測得其吐氣所含酒精濃度達每公升0.5毫克，
    已逾法定每公升0.25毫克之標準，其犯行堪予認定。
三、論罪科刑之理由：
（一）按刑法第185條之3第1項第1款之吐氣所含酒精濃度達每公
      升0.25毫克以上之要件，係以酒精濃度標準值，作為認定
      不能安全駕駛之判斷標準，即被告飲用酒類後駕駛動力交
      通工具，經查獲後其呼氣之酒精濃度超過法規標準即堪認
      符合犯罪構成要件。是本件被告於飲酒後駕車，經警查獲
      後測得其吐氣所含酒精濃度為每公升0.5毫克，超過上開
      法規規定之標準。則核被告所為，係犯刑法第185條之3第
      1 項第1款之服用酒類超過法規規定標準而駕駛動力交通
      工具罪。被告飲酒後，先後2次酒後駕駛車輛行駛於道路之行
      為，係於密接之時間實施，各行為之獨立性薄弱，且係出於
      單一酒後駕駛動力交通工具之犯意下所為，應視為數個舉動
      之接續施行，合為包括之一行為予以評價，屬接續犯，請論
      以一罪
（二）爰審酌被告已有多次酒後駕車之公共危險案件，此有臺灣
      高等法院被告前案紀錄表在卷足佐，是被告已有多次酒後
      駕車之前案紀錄，而酒精成分對人之意識、控制能力具有
      不良影響，飲酒後會導致對週遭事物之辨識及反應能力較
      平常狀況薄弱，因而酒後駕車在道路上行駛，對往來之公
      眾具有高度危險性，被告竟仍僅圖一己往來交通之便，竟
      再度於飲酒後駕車上路並發生交通事故而造成他人財產上
      之損害（見上開談話紀錄所載），復斟酌本件被告所駕駛
      之交通工具為汽車、本件之酒測濃度值、於偵、審中均坦
      承酒駕犯行及其本院審理中自陳高職畢業之智識程度、入
      監前從事粗工、月收入約33000元、無不動產、無須扶養
      親屬及前案因公共危險案件判處之刑度等一切情狀，量處
      如主文所示之刑。
據上論斷，依刑事訴訟法第299條第1項前段，刑法第185條之3第
1項第1款、刑法施行法第1條之1第1項，判決如主文。
本案經檢察官林孟賢起訴，檢察官吳宣憲到庭執行職務。
中　　華　　民　　國　　110 　年　　10　　月　　20　　日
                  刑事第四庭  法  官    黃益茂
以上正本與原本無異。
如不服本判決應於收受送達後20日內向本院提出上訴書狀，並應
敘述具體理由；其未敘述上訴理由者，應於上訴期間屆滿後20日
內向本院補提理由書（均須按他造當事人之人數附繕本）「切勿
逕送上級法院」。
                              書記官    黃馨儀
中　　華　　民　　國　　110 　年　　10　　月　　21　　日
附錄論罪科刑法條：
中華民國刑法第185條之3
駕駛動力交通工具而有下列情形之一者，處2年以下有期徒刑，
得併科20萬元以下罰金：
一、吐氣所含酒精濃度達每公升零點二五毫克或血液中酒精濃度
    達百分之零點零五以上。
二、有前款以外之其他情事足認服用酒類或其他相類之物，致不
    能安全駕駛。
三、服用毒品、麻醉藥品或其他相類之物，致不能安全駕駛。
因而致人於死者，處3年以上10年以下有期徒刑；致重傷者，處1
年以上7年以下有期徒刑。
曾犯本條或陸海空軍刑法第54條之罪，經有罪判決確定或經緩起
訴處分確定，於五年內再犯第1項之罪因而致人於死者，處無期
徒刑或5年以上有期徒刑；致重傷者，處3年以上10年以下有期徒
刑。